智慧財產法院刑事裁定
                                    100年度刑智抗字第7號
抗  告  人　朱桂雲即蓓兒皮飾店
                    
　　　　　　　　　　號
上列抗告人因違反商標法案件，不服臺灣臺南地方法院中華民國
100 年7 月21日第一審裁定（100 年度聲搜字第805 號），提起
抗告，本院裁定如下：
    主  文
抗告駁回。
    理  由
一、抗告意旨略以：警方於民國100 年7 月21日以違反商標法為
    由，搜索查扣標示「HEAD PORTER 及圖」女用包114 個、標
    示「PORTER」之女用包1 個，外加告訴人尚立國際股份有限
    公司為蒐證而於網路上購買標示「HEAD PORTER 及圖」女用
    包1 個，共116 個。惟抗告人經案外人王叡賢授權使用註冊
    第01287550號商標，雖該商標業遭異議成立，仍在本院爭訟
    中，抗告人使用前開商標，委託中國大陸廠商製造女用包，
    並無不法。又標示「PORTER」之女用包係警方於3 樓瑕疵品
    作廢區搜出，乃樣品，而非公開陳列、販售之產品，即無侵
    害商標權。爰對本案搜索提起抗告云云。
二、按對於判決前關於搜索、扣押所為之裁定，得抗告，刑事訴
    訟法第404 條但書第2 款定有明文。又對於審判長、受命法
    官、受託法官或檢察官所為搜索、扣押處分有不服者，受處
    分人得聲請所屬法院撤銷或變更之，同法第416 條第1 項第
    1 款亦有明文。又抗告法院認為抗告無理由者，應以裁定駁
    回之，同法第412 條亦有明文。
三、次按（第1 項）對於被告或犯罪嫌疑人之身體、物件、電磁
    紀錄及住宅或其他處所，必要時得搜索之；（第2 項）對於
    第三人之身體、物件、電磁紀錄及住宅或其他處所，以有相
    當理由可信為被告或犯罪嫌疑人或應扣押之物或電磁紀錄存
    在時為限，得搜索之，刑事訴訟法第122 條定有明文。又（
    第1 項）可為證據或得沒收之物，得扣押之；（第2 項）對
    於應扣押物之所有人、持有人或保管人，得命其提出或交付
    ，同法第133 條定有明文。又對於被告、犯罪嫌疑人或第三
    人之搜索，以「必要時」或「有相當理由」為要件，此觀刑
    事訴訟法第122 條之規定自明。質言之，法院所審查者，僅
    為聲請之合法性，並不涉及搜索之合目的性範疇。此項要件
    ，以經釋明而得以自由證明為已足；至被告或犯罪嫌疑人是
    否成立犯罪，其持有扣押物之原因及動機如何，該扣押物在
    證據上有無證明力，乃本案實體上應予判斷之問題，並非法
    院核發搜索票應審查之要件（最高法院91年度臺抗字第198
    號刑事裁定參照）。
四、查告訴人於100 年3 月21日撰擬刑事告訴狀，並檢附附件一
    至八（見原審卷第10至49頁）及商標權鑑定報告書（見原審
    卷第50至72頁），向內政部警政署保安警察第二總隊第一大
    隊第三中隊嘉義分隊（下稱保二總隊第三中隊嘉義分隊）申
    告YAHOO 奇摩拍賣賣家帳號yyyooo_yyyooo 涉嫌違反商標法
    罪嫌，報請查辦。足見告訴人確有對抗告人提起告訴之意，
    而向警察申告一定犯罪事實並表示訴追希望之意思表示，所
    欲告訴之犯罪嫌疑人及犯罪事實均屬特定。嗣經保二總隊第
    三中隊嘉義分隊調閱該帳號之IP地址及該帳號「關於我」網
    頁之面交地點皆為臺南市○區○○里○○○○街102 號，且
    其IP申請者及營利事業登記者皆為抗告人（見原審卷第76至
    136 頁），其後保二總隊第三中隊於同年7 月20日向原審聲
    請搜索票，經原審值日法官獨任審查後，於同年月21日核發
    100 年度聲搜字第805 號搜索票（下稱系爭搜索票），此有
    搜索票聲請書、系爭搜索票附卷可稽（見原審卷第1 至2 、
    145 頁）。
五、司法警察依告訴人所指述之特定犯罪嫌疑人及犯罪事實，審
    酌告訴人所提之證據資料，合理懷疑有犯罪嫌疑之存在，據
    此啟動本案調查程序，進而向原審聲請搜索。因搜索票之核
    發審查程序，通常具有時間上之急迫性，法院所審查者，以
    經釋明而得以自由證明為已足。告訴人提出諸多證據資料，
    業已釋明本件有搜索之必要性及相當理由。至扣案物上所使
    用之圖樣是否侵害告訴人所享有之商標權？抗告人是否經他
    人合法授權？是否構成犯罪？均屬事後實體調查認定之問題
    ，並非法院核發搜索票應審查之要件。
六、綜上，原審認於臺南市○區○○里○○○○街102 號（即抗
    告人之營業處所），有抗告人涉犯商標法罪嫌之相關物品及
    證物存在，而有搜索、扣押之必要，審核本件搜索聲請所提
    出之相關事證及其釋明之理由，認有相當之理由且有必要性
    ，乃核發搜索票准其執行，經核於法尚無違誤。其後警察持
    系爭搜索票進行搜索、扣押，其程序即屬合法。故抗告意旨
    指摘原裁定不當，請求撤銷原裁定云云，為無理由，應予駁
    回。
據上論斷，應依刑事訴訟法第412 條，裁定如主文。
中　　華　　民　　國　　100　 年　　8　　 月　　29　　日
                    智慧財產法院第二庭
                          審判長法　官　陳忠行
                                法  官　曾啟謀
                                法  官　蔡惠如
以上正本證明與原本無異。
不得再抗告。
中　　華　　民　　國　　100　 年　　8　　 月　　30　　日
                                書記官  林佳蘋